臺灣臺中地方法院民事判決
111年度簡上字第8號
上  訴  人  林奕鈞  

被上訴人    高薇婷  
上列當事人間請求損害賠償事件，上訴人對於民國110年10月26
日本院沙鹿簡易庭110年度沙簡字第356號第一審判決提起上訴，
本院合議庭於民國111年10月21日言詞辯論終結，判決如下：
    主      文
上訴駁回。
第二審訴訟費用由上訴人負擔。
    事實及理由
一、被上訴人起訴主張：兩造原為同居之男女朋友關係，上訴人
    因不滿被上訴人於社群軟體臉書發布之文章內容，於酒後基
    於傷害之犯意，於民國109年10月31日8時20分許，在臺中市
    ○○區○○○街000號，徒手毆打被上訴人，經訴外人王文局即該
    處房東聽聞碰撞聲到門外關心，並將被上訴人帶離，詎上訴
    人仍持續追到外面馬路上毆打被上訴人，致被上訴人受有臉
    部擦傷、頭部腫脹、兩前臂紅腫瘀青、手肘擦傷等傷害（下
    稱系爭傷害），而有支出醫療費用新臺幣（下同）900元；
    後被上訴人至醫院驗傷時，上訴人又基於恐嚇之犯意，於同
    日11時30分許以電話傳送「要玩陪你玩」、「你現在也去死
    一死」等恫嚇之簡訊內容予被上訴人，致被上訴人心生畏懼
    ，活在暴力陰影中，經常做惡夢，情緒低落久久無法平復，
    精神上受有相當之痛苦。上訴人上開不法行為亦經臺灣臺中
    地方檢察署聲請簡易判決處刑（110年度偵字第617號），爰
    依侵權行為之法律關係，請求上訴人賠償醫療費用900元及
    系爭傷害、恐嚇部分之精神慰撫金各25萬元；並聲明：上訴
    人應給付被上訴人500,900元，及自起訴狀繕本送達翌日起
    至清償日止，按年息百分之5計算之利息等語。另被上訴人
    對於原審所認定之精神慰撫金金額沒有意見等語　
二、上訴人則以：對於被上訴人於原審之主張、鈞院沙鹿簡易庭
    於110年4月30日以110年度沙簡字第208號刑事判決所認定之
    事實，及被上訴人因系爭傷害有支出醫療費用900元等情不
    爭執；惟就原審判決認定上訴人應賠償被上訴人精神慰撫金
    合計8萬元部分實屬過高，上訴人僅願意賠償2萬元等語置辯
    。　　
三、原審為被上訴人一部勝訴、一部敗訴之判決，即判命上訴人
    應給付被上訴人80,900元及自110年4月23日起至清償日止，
    按週年利率5%計算之利息，並駁回被上訴人其餘之訴（被上
    訴人就其敗訴部分未聲明不服，該部分業已確定）。上訴人
    就敗訴部分不服提起上訴，並聲明：（一）原判決不利於上
    訴人部分廢棄。（二）上開廢棄部分，被上訴人於原審之訴
    駁回。被上訴人則聲明：上訴駁回。
四、得心證之理由：
(一)經查，被上訴人因上訴人上開所為故意傷害及恐嚇之不法行
    為，致受有系爭傷害及精神上相當之痛苦等情，業經本院11
    0年度沙簡字第208號刑事判決判處傷害罪、恐嚇危害安全罪
    部分，分別處拘役20日，應執行拘役30日，如易科罰金，以
    1,000元折算1日確定，除有該刑事判決書附卷為證（見原審
    卷第17頁至第20頁）外，且為兩造所不爭執（見本院卷第70
    、162頁），復經本院依職權調閱前開卷宗核閱無誤，自堪
    信為真實。是本件應審酌者為原審判決慰撫金數額是否適當
    ？
(二)按因故意或過失，不法侵害他人之權利者，負損害賠償責任
    ；不法侵害他人之身體、健康、自由，或不法侵害其他人格
    法益而情節重大者，被害人雖非財產上之損害，亦得請求賠
    償相當之金額，民法第184條第1項前段、第195條第1項前段
    分別定有明文。次按法院對於慰撫金之量定，應斟酌實際加
    害情形、所造成之影響、被害人痛苦之程度、兩造之身分地
    位經濟情形及其他各種狀況，以核定相當之數額。本件被上
    訴人主張上訴人有於上開時、地對其為毆打傷害行為，並以
    「要玩陪你玩」、「你現在也去死一死」等簡訊恐嚇被上訴
    人致生危害於安全等犯行乙節，業如前述，實以不法侵害被
    上訴人之身體及人格權，使被上訴人受有精神上痛苦，則上
    訴人向被上訴人請求精神慰撫金，洵屬有據。經查，被上訴
    人為高職肄業，目前從事服務業，月收入約3萬元，有扶養1
    名未成年子女，名下無財產，108年度無所得資料及109年度
    所得給付總額為856元之經濟狀況；上訴人為高中肄業，目
    前任職於中龍鋼鐵，月收入約5、6萬元，目前無扶養子女、
    父母，名下有汽車1部、無不動產，108年及109年度所得給
    付總額分別為287,239元、264,499元之經濟狀況等情，此業
    據兩造陳明在卷（見本院卷第90頁），並有兩造之稅務電子
    匣門財產調件明細表附卷可稽（見原審卷附證物袋）。雖上
    訴人認為原審判決所認定傷害以及恐嚇部分之精神慰撫金5
    萬元、3萬元均過高，其僅願意賠償被上訴人精神慰撫金2萬
    元云云，然經本院參酌兩造之學經歷、職業、收入、上訴人
    不法侵害被上訴人身體及人格權之時間、地點及方式等情節
    ，及因而致上訴人所受精神之痛苦程度等一切情狀，認被上
    訴人於原審請求上訴人賠償其傷害以及恐嚇部分各25萬元之
    精神慰撫金確實屬過高，則上訴人應賠償傷害、恐嚇部分之
    精神慰撫金為5萬元、3萬元較為適當。是本院認原審判決所
    命上訴人應給付精神慰撫金合計8萬元，並無不當，自屬允
    洽。本件上訴意旨指摘原判決不當，為無理由。
五、末按，給付無確定期限者，債務人於債權人得請求給付時，
    經其催告而未為給付，自受催告時起，負遲延責任；其經債
    權起訴而送達訴狀，或依督促程序送達支付命令，或為其他
    相類之行為者，與催告有同一之效力；遲延之債務，以支付
    金錢為標的者，債權人得請求依法定利率計算之遲延利息；
    應付利息之債務，其利率未經約定，亦無法律可據者，週年
    利率為5%，民法第229條第2項、第233條第1項前段及第203
    條分別定有明文。經查，被上訴人請求上訴人之損害賠償債
    權，係以金錢為支付標的，無確定期限，又未約定利率，則
    其請求自刑事附帶民事起訴狀繕本送達被上訴人翌日即110
    年4月23日（見沙簡附民卷第33頁）至清償日止，按年息5%
    計算之遲延利息，核無不合，應予准許。
六、綜上所述，被上訴人依侵權行為之法律關係，請求上訴人賠
    償醫療費用為900元及精神慰撫金於8萬元（計算式：5萬元＋
    3萬元＝8萬元）之範圍內，核屬有據。原審判決命上訴人給
    付被上訴人80,900元（計算式：900元＋8萬元＝80,900元），
    及自110年4月23日起至清償日止，按年息5%計算之利息，並
    依職權為假執行之宣告，而駁回上訴人其餘之訴，於法核無
    不合。上訴意旨指摘原判決不當，求予廢棄改判，為無理由
    ，應予駁回。
七、本件事證已臻明確，兩造所提其餘之攻擊、防禦方法及證據
    ，經本院審酌後，認與判決結果不生影響，爰不一一論列。
八、據上論結，本件上訴為無理由，依民事訴訟法第436條之1第
    3項、第449條第1項、第78條，判決如主文。
中　　華　　民　　國　　111 　年　　11　　月　　11　　日
                  民事第三庭  審判長法  官  陳宗賢
　　　　　　　　　                  法  官  傅可晴
　　　　　　　　　                  法  官  李婉玉
以上正本係按原本作成。
本判決不得上訴。
中　　華　　民　　國　　111 　年　　11　　月　　15　　日
                                    書記官  蔡昀潔